【裁判字號】    97,裁,4856
【裁判日期】    971030
【裁判案由】    商標異議
【裁判全文】
最  高  行  政  法  院  裁  定
                                      97年度裁字第4856號
上  訴  人  六甲村實業有限公司
代  表  人  甲○○
上  訴  人  經濟部智慧財產局
代  表  人  乙○○
被 上訴 人  丙○○○○○○○○○○○
訴訟代理人  楊祺雄  律師
            劉法正  律師
上列當事人間商標異議事件，上訴人對於中華民國97年6月11日
臺北高等行政法院97年度訴字第448號判決，提起上訴，本院裁
定如下：
    主  文
上訴駁回。
上訴審訴訟費用由上訴人負擔。
    理  由
一、按對於高等行政法院判決之上訴，非以其違背法令為理由，
    不得為之，行政訴訟法第242條定有明文。依同法第243條第
    1項規定，判決不適用法規或適用不當者，為違背法令；而
    判決有同條第2項所列各款情形之一者，為當然違背法令。
    是當事人對於高等行政法院判決上訴，如依行政訴訟法第24
    3條第1項規定，以高等行政法院判決有不適用法規或適用不
    當為理由時，其上訴狀或理由書應有具體之指摘，並揭示該
    法規之條項或其內容；若係成文法以外之法則，應揭示該法
    則之旨趣，倘為司法院解釋或本院之判例，則應揭示該判解
    之字號或其內容。如以行政訴訟法第243條第2項所列各款情
    形為理由時，其上訴狀或理由書，應揭示合於該條項各款之
    事實。上訴狀或理由書如未依此項方法表明者，即難認為已
    對高等行政法院判決之違背法令有具體之指摘，其上訴自難
    認為合法。
二、被上訴人前於民國93年10月21日以「六甲醫材」商標，指定
    使用於商標法施行細則第13條所定商品及服務分類表第10類
    之「針筒、針頭、假牙…聽診器、助聽器…嬰兒保溫箱…子
    宮探測器、子宮內診鏡…胎兒心跳測器…排卵測定器…」等
    商品，向原審被告智慧財產局申請註冊，經原審被告審查，
    核准列為註冊第0000000號商標（下稱系爭商標，詳見附圖
    (一)）。嗣上訴人以系爭商標有違商標法第23條第1項第12款
    、第13款、第14款及第16款之規定，並檢具如附圖(二)所示商
    標（下稱據以異議商標），對之提起異議。案經原審被告審
    查，認系爭商標有違商標法第23條第1項第12款本文前段之
    規定，以96年2月5日中台異字第941512號商標異議審定書為
    「註冊第0000000號『六甲醫材』商標之註冊應予撤銷」之
    處分（下稱原處分）。被上訴人不服，提起訴願，經經濟部
    96年12月24日經訴字第09606079830號訴願決定駁回，被上
    訴人仍不服，遂提起行政訴訟，求為判決訴願決定及原處分
    均撤銷，上訴人六甲村實業有限公司（以下稱六甲村公司）
    參加訴訟，案經原判決撤銷訴願決定及原處分，上訴人六甲
    村公司不服，提起上訴。
三、原處分係以系爭商標有違商標法第23條第1項第12款本文前
    段之規定，而予以撤銷註冊，是原處分所基植之事實關係為
    系爭商標是否有商標法第23條第1項第12款本文前段之事實
    。是原判決之審理範圍乃在於系爭商標與據以異議商標是否
    近似及據以異議商標是否為著名商標，至於系爭商標是否有
    商標法第23條第1項第13款之情事，並不在原判決審理範圍
    。原判決係認系爭商標與據以異議商標雖近似，惟據以異議
    商標行銷資料無論深度或廣度均不足夠認定其為著名商標，
    而為不利於上訴人之判決。上訴人對於原判決上訴，雖以該
    判決適用法規或不適用法規不當、判決不備理由為由，惟核
    其上訴理由狀所載內容，係主張非屬原處分所據法律上理由
    之系爭商標有商標法第23條第1項第13款之情事，並未就上
    述原判決不利於上訴人之判決理由，具體表明如何適用法規
    或不適用法規不當、判決不備理由，難認對該判決之如何違
    背法令已有具體之指摘。依首揭說明，應認其上訴為不合法
    。
四、據上論結，本件上訴為不合法。依行政訴訟法第249條第1項
    前段、第104條、民事訴訟法第95條、第78條，裁定如主文
    。
中    華    民    國    97    年    10    月    30    日
                    最高行政法院第三庭
                        審判長法官  黃  璽  君
                              法官  黃  秋  鴻
                              法官  鄭  忠  仁
                              法官  黃  本  仁
                              法官  吳  東  都
以  上  正  本  證  明  與  原  本  無  異
中    華    民    國    97    年    10    月    31    日
                              書記官  莊  俊  亨


司法院資訊處製作；財團法人民間司法改革基金會備份。
